【裁判字號】    92,交聲,974
【裁判日期】    921110
【裁判案由】    違反道路交通管理處罰條例聲明異議
【裁判全文】
臺灣士林地方法院交通事件裁定                    九十二年度交聲字第九七四號
    原處分機關  臺北巿交通事件裁決所
    異  議  人
    即受處分人  甲○○
右列異議人因違反道路交通管理處罰條例案件，對於臺北市交通事件裁決所於九十二
年九月二日所為之處分（原處分案號：北市裁三字第裁二二─ＡＢＹ二一八一八三號
），聲明異議，本院裁定如左：
        主  文
原處分撤銷。
甲○○不罰。
        理  由
一、本件原處分機關裁處意旨略以：異議人即受處分人甲○○於民國九十二年五月一
    日晚上十時五十五分許，駕駛車牌號碼ＡＨ—二二八號營業用大客車，沿臺北市
    士林區○○○道○段往山下行駛，途經上揭路段一四０巷對面，不慎與蕭孋娟所
    騎乘之車牌號碼ＣＩＭ—六七三機車發生擦撞肇事，致蕭孋娟倒地受傷，竟未留
    下處理即駕車逃逸，經警舉發異議人駕駛營大客肇事致人受傷未立即採取救護並
    報警處理即駛離之違規，依道路交通管理處罰條例第六十二條第一項規定，裁處
    吊扣駕駛執照三個月（原裁決書誤載為吊扣駕駛執照六個月，已由原處分機關另
    函更正）。
二、異議意旨則以：當天伊駕駛公車行經該路段，蕭孋娟騎乘機車欲從後方超車，但
    因該路段正在施工，車道突然縮減，且路面窟窿不平，蕭孋娟在緊急煞車之情況
    下，機車自行傾斜跌倒。縱使蕭孋娟所騎乘機車之照後鏡有碰到伊所駕駛之公車
    ，但從公車車體並無任何擦撞痕跡來看，亦屬非常輕微之接觸，伊根本不知有與
    蕭孋娟發生碰撞，並非肇事逃逸之情形等語。
三、經查，本件原處分機關係以告發之台北市政府警察局士林分局交通警察隊所掣「
    北市警交大字第ＡＢＹ二一八一八三號舉發違反道路交通管理事件通知單、道路
    交通事故現場圖、補充資料表與談話紀錄表各一紙」為處罰之主要依據。然查，
    被害人蕭孋娟於士林分局交通分隊警員訊問時陳稱車牌號碼ＡＨ—二二八號營業
    用大客車之右後車尾擦撞其機車之左前後視鏡與左側車身而肇事，有臺北市政府
    警察局士林分局交通分隊交通事故談話紀錄表在卷可稽，足見異議人所駕營業大
    客車擦撞之位置係在右後車尾處，參酌被告人蕭孋娟受傷情形並不嚴重，應認雙
    方撞擊力並不大，且位在距離異議人最遠之右車尾處，應認異議人辯稱並未察覺
    肇事等語，尚非不可能。此外，被害人亦於警訊時表示無條件和解並撤回傷害之
    告訴，有和解書影本在卷可稽。從而，尚難遽認異議人確已知悉有肇事致人受傷
    之情形，實難課其應立即救護並報警處理等義務，原處分未予詳細調查，遽予裁
    罰，尚有未洽，本件異議為有理由，原處分應予撤銷，另諭知異議人不罰。
四、據上論斷，應依道路交通管理處罰條例第八十七條第二項、道路交通案件處理辦
    法第二十條前段，裁定如主文。
中      華      民      國九十二      年    十  一    月    十    日
                                臺灣士林地方法院交通法庭
                                    法  官  高  愈  杰
右正本證明與原本無異。
如不服本裁定，應於送達後五日內，向本院提出抗告狀。
                                    書記官  蘇  彥  宇
中      華      民      國      九十二      年    十  一    月   十 四  日


司法院資訊處製作；財團法人民間司法改革基金會備份。
